---
title: "\\textbf{Optimización inteligente}"
subtitle: "\\textbf{Tarea 4. Búsqueda de la sección dorada.}"
author: "\\textbf{Ángel García Báez}"
date: "\\textbf{2024-10-08}"
output: pdf_document
header-includes:
   - \usepackage{sectsty}
   - \allsectionsfont{\bfseries}
---

```{r setup, include=FALSE}
knitr::opts_chunk$set(echo = F,
                      eval = T, 
                      message = F,
                      warning = F)
```

# Breve introducción 

Se planteo un ejercicio en clase donde se pedía encontrar el intervalo (espacio de búsqueda) donde sería factible encontrar el mínimo global de la función $f(x) = x^2 + \frac{54}{x}$ haciendo uso del método conocido como **_busqueda de la sección dorada_**.

A continuación se muestra el pseudocódigo resumido de lo que busca hacer el algoritmo:


## Método de busqueda de la sección dorada

Algoritmo

Paso 1: Elegir un límite inferior $a$ y un limite superior $b$.

\setlength{\leftskip}{3.7em} 
Elegir una tolerancia $\epsilon$ \
Normalizar la variable x cuando: 

$w = (x-a)/(b-a)$ \
$a_w = 0, b_w = 1, L_w = b_w-a_w$ \
$k = 1$

\setlength{\leftskip}{0pt}



Paso 2: $w_1 = a_w + (0.618)L_w$

\setlength{\leftskip}{3.7em} 
$w_2 = b_w - (0.618)L_w$\
IF $f(w_1) <f(w_2); a_w = w_2$\
ELSE $b_w = w_1$\
$L_w = b_w-a_w$

\setlength{\leftskip}{0pt}

Paso 3: IF $|L_w|< \epsilon$ TERMINAR

\setlength{\leftskip}{3.7em} 
ELSE $k = k+1$; GO TO Paso 2

\setlength{\leftskip}{0pt}


\

Una vez explicado lo que se debe de hacer y visto la estructura del método, se realizo la implementación de dicho algoritmo (Anexo 1) en lenguaje $R$ para ponerlo a prueba contra la función dada en un inicio.

\newpage

# Experimentación con los resultados.

Primero, debido a que la función se puede graficar en un espacio de 2 dimensiones, se recurrió a esto para tener un referente visual del comportamiento de la misma:

```{r}
# Declarar la función y evaluarla 
fx = function(x){(x^2) +  (54/x)}
  # Definir la función de forma rápida
x = c(seq(-10,-0.1,by = 0.01),seq(0.1,10,by = 0.01))
y = fx(x)
# Graficar
plot(x = x,y = y,type = "l",
     col = "blue",lwd = 3,
     main = expression("Gráfica para " ~ x^2 + frac(54, x)),
     xlim = c(-20, 20), ylim = c(-20, 60))
abline(h =0 )
abline(v =0 )
# Lineal del mínimo
abline(h =27,col = "red",lwd = 3 )

```

La función presenta ciertos comportamientos interesantes, por ejemplo, a medida de que se acerca al 0 por la izquierda, dicha función tiende al infinito negativo (si buscara ahí el mínimo, nunca lo encontraría) y si se acerca al 0 por la derecha, el valor de la función tiende a ir hacia el infinito positivo (ahí tampoco es factible buscar).

Dado que la mayoría de los problemas que tienen que ver con cosas del mundo real implican que los valores sean positivos, se optara por buscar valores mayores o iguales a 0 de X tal que permitan llegar al mínimo que se ubica cuando $x = 3$ que devuelve un $f(x) = 27$.

\newpage

## Resolución de clase

Durante la clase, se dieron los parámetros de inicio para la búsqueda: $a=0$, $b=5$ y un $\epsilon = 0.01$, los cuales al ser evaluados en el algoritmo implementado, devuelven los siguientes resultados:

```{r}
# Librería para hacer las tablas bonitas
library(flextable)
# Llamo el código
source("Tarea 4. Busqueda la sección dorada MAIN.R")

# Declaro la función que se desea minimizar
fx = function(x){(x^2) +  (54/x)}

#### Evaluación para el ejercicio de clase ####
# a = 0
# b = 5 
# epsilon = 0.01
res1 = round(Dorado(fx,0,5,0.01),6)

# Reportar los resultados bonitos
autofit(align(theme_box(flextable(res1)), align = "center", part = "all"))
```

El algoritmo con los parámetros dados en clase logra encontrar un intervalo que contiene al valor mínimo de la función, dicho intervalo es relativamente pequeño y logra satisfacer el criterio de tolerancia en apenas 11 iteraciones, dando como resultado el intervalo:


$$\left[2.983811, 3.024442\right]$$

Este intervalo encontrado bajo los criterios dados en clase logra contener en su interior al valor de $x$ que minimiza la función.


\newpage

## Solución de clase bajando el $\epsilon$ a 0.001

Con la finalidad de explorar el comportamiento del método al bajar más el criterio de tolerancia, se propone un $\epsilon = 0.001$ manteniendo $a = 0$ y $b = 5$.

A continuación se muestra el resultado de dicha evaluación:

```{r}
#### Evaluación propuesta de hacer más pequeño el epsilon####
# a = 0
# b = 5 
# epsilon = 0.001
res2 = round(Dorado(fx,0,5,0.001),6)
# Reportar los resultados bonitos
autofit(align(theme_box(flextable(res2)), align = "center", part = "all"))
```

El algoritmo logra encontrar en 16 iteraciones un intervalo más fino que el encontrado por la corrida anterior, dicho intervalo queda en:

$$\left[2.997067, 3.000729\right]$$


\newpage

# Conclusiones y comentarios finales

El método de la búsqueda dorada presenta una mayor versatilidad al no depender de generar los números de Fibonacci, lo cual se traduce en un menor costo computacional para una cantidad de iteraciones elevadas.

En los resultados obtenidos se pudo observar como dicha busqueda, al basarse en una cantidad $\epsilon$ de tolerancia, encuentra por si misma la cantidad de iteraciones necesarias hasta satisfacer el criterio establecido.

El algoritmo logra refinar aún más el intervalo para la primera corrida de  $\left[2.983811, 3.024442\right]$ a $\left[2.997067, 3.000729\right]$ en apenas 5 iteraciones más.

\newpage


# Anexo 1: Código fuente del algotimo de busqueda de la sección dorada.

```{r}
# Incluir el código
cat(readLines("Tarea 4. Busqueda la sección dorada MAIN.R"), sep = "\n")
```

\newpage


# Anexo 2: Código para hacer las evaluaciones del método.

```{r}
# Incluir el código
cat(readLines("Tarea 4. Busqueda de la sección dorada EVALUADO.R"), sep = "\n")
```
