---
title: "\\textbf{Optimización inteligente}"
subtitle: "\\textbf{Tarea 5. Búsqueda exhaustiva.}"
author: "\\textbf{Ángel García Báez}"
date: "\\textbf{2024-10-11}"
output: pdf_document
header-includes:
   - \usepackage{sectsty}
   - \allsectionsfont{\bfseries}
---

```{r setup, include=FALSE}
knitr::opts_chunk$set(echo = F,
                      eval = T, 
                      message = F,
                      warning = F)
```

# Breve introducción 

Se planteo un ejercicio en clase donde se pedía encontrar el intervalo (espacio de búsqueda) donde sería factible encontrar el mínimo global de la función $f(x) = x^2 + \frac{54}{x}$ haciendo uso del método conocido como **_búsqueda exhaustiva_**.

A continuación se muestra el pseudocódigo resumido de lo que busca hacer el algoritmo:


## Método de busqueda de búsqueda exhaustiva

Algoritmo

Paso 1: $x_1 = a; \Delta x = (b-a)/n$

\setlength{\leftskip}{3.7em} 
($n$ es el n´umero de puntos intermedios)\

$x_2 = x_1 + \Delta x; x_3 = x_2 + \Delta x$

\setlength{\leftskip}{0pt}


Paso 2: IF $f(x_1) \geq f(x_2) \leq f(x_3)$ el mínimo se encuentra en $(x_1,x_3).$ **TERMINAR**

\setlength{\leftskip}{3.7em} 

ELSE $x_1 = x_2; x_2 = x_3; x_3 = x_2 + \Delta x$\
GOTO Paso 3

\setlength{\leftskip}{0pt}

Paso 3: ¿Es $x_3 \leq b$? Si lo es, ir al Paso 2

\setlength{\leftskip}{3.7em} 
ELSE no existe un mínimo en $(a, b)$ o un punto extremo $(a\text{ ó } b)$ es el mínimo.

\setlength{\leftskip}{0pt}


\

Una vez explicado lo que se debe de hacer y visto la estructura del método, se realizo la implementación de dicho algoritmo (Anexo 1) en lenguaje $R$ para ponerlo a prueba contra la función dada en un inicio.

\newpage

# Experimentación con los resultados.

Primero, debido a que la función se puede graficar en un espacio de 2 dimensiones, se recurrió a esto para tener un referente visual del comportamiento de la misma:

```{r}
# Declarar la función y evaluarla 
fx = function(x){(x^2) +  (54/x)}
  # Definir la función de forma rápida
x = c(seq(-10,-0.1,by = 0.01),seq(0.1,10,by = 0.01))
y = fx(x)
# Graficar
plot(x = x,y = y,type = "l",
     col = "blue",lwd = 3,
     main = expression("Gráfica para " ~ x^2 + frac(54, x)),
     xlim = c(-20, 20), ylim = c(-20, 60))
abline(h =0 )
abline(v =0 )
# Lineal del mínimo
abline(h =27,col = "red",lwd = 3 )

```

La función presenta ciertos comportamientos interesantes, por ejemplo, a medida de que se acerca al 0 por la izquierda, dicha función tiende al infinito negativo (si buscara ahí el mínimo, nunca lo encontraría) y si se acerca al 0 por la derecha, el valor de la función tiende a ir hacia el infinito positivo (ahí tampoco es factible buscar).

Dado que la mayoría de los problemas que tienen que ver con cosas del mundo real implican que los valores sean positivos, se optara por buscar valores mayores o iguales a 0 de X tal que permitan llegar al mínimo que se ubica cuando $x = 3$ que devuelve un $f(x) = 27$.

\newpage

## Resolución de clase

Durante la clase, se dieron los parámetros de inicio para la búsqueda: $a=0$, $b=5$ y un $n = 10$, los cuales al ser evaluados en el algoritmo implementado, devuelven los siguientes resultados:

```{r}
# Librería para hacer las tablas bonitas
library(flextable)
# Llamo el código
source("Tarea 5. Busqueda exhaustiva MAIN.R")

# Declaro la función que se desea minimizar
fx = function(x){(x^2) +  (54/x)}

#### Evaluación para el ejercicio de clase ####
# a = 0
# b = 5 
# n = 10
res1 = round(BE(fx,0,5,10),6)

# Reportar los resultados bonitos
autofit(align(theme_box(flextable(res1)), align = "center", part = "all"))
```

El algoritmo con los parámetros dados en clase logra encontrar un intervalo que contiene al valor mínimo de la función en apenas 6 iteraciones, dicho intervalo es el siguiente:


$$\left[2.5, 3.5\right]$$

Dicho intervalo logra contener al mínimo, siendo una relativa buena solución para acortar el espacio de búsqueda.


\newpage

## Solución de clase aumentando $n = 50$

Con la finalidad de explorar el comportamiento del método al aumentar el parámetro n que regula el tamaño del paso, se propone un $n = 10$ manteniendo $a = 0$ y $b = 5$. A continuación se muestra el resultado:

```{r}
#### Evaluación propuesta de hacer más pequeño el epsilon####
# a = 0
# b = 5 
# n = 50
res2 = round(BE(fx,0,5,50),6)
# Reportar los resultados bonitos
autofit(align(theme_box(flextable(res2)), align = "center", part = "all"))
```

El algoritmo logra encontrar en 30 iteraciones un intervalo más fino que el encontrado por la corrida anterior, dicho intervalo queda en: **$\left[2.9, 3.1\right]$.**


\newpage

# Conclusiones y comentarios finales

El método de búsqueda exhaustiva (o búsqueda de los 3 puntos) resulta ser algo lento, debido a que por la forma en que está construido, camina dando pequeños pasito de longitud $(b-a)/n$, por lo que requiere de muchas iteraciones para lograr encontrar un intervalo pequeño donde se garantice la existencia de un mínimo.

Se pudo observar, mediante ambas corridas que con un tamaño $n = 10$ logra llegar al intervalo $\left[2.5, 3.5\right]$ en apenas 6 iteraciones pero al aumentar el tamaño $n = 50$ logra encontrar el intervalo $\left[2.9, 3.1\right]$ en 30 iteraciones.

Se concluye que el método logra su cometido, pero requiere de un tamaño de $n$ relativamente grande y eso se traduce en varias iteraciones para lograr encontrar un intervalo que contenga al optimo y además, sea un espacio de búsqueda relativamente pequeño.

\newpage


# Anexo 1: Código fuente del algotimo de búsqueda exhaustiva.

```{r}
# Incluir el código
cat(readLines("Tarea 5. Busqueda exhaustiva MAIN.R"), sep = "\n")
```

\newpage

# Anexo 2: Código para hacer las evaluaciones del método.

```{r}
# Incluir el código
cat(readLines("Tarea 5. Busqueda exhaustiva EVALUADO.R"), sep = "\n")
```
